Hej!
Nu när Susanne Carmblad är på plats känns det som rätt läge att ta ett möte där vi pratar om produktionsnära utveckling. Några av punkterna vi behöver prata om är:
•	Christian och Emil: Hur ser det ut med förutsättningar på det personliga planet? Vilka möjligheter eller begränsningar ser ni var och en? Vilka tankar/önskemål har ni var och en? 
    * Begränsning: Christian; inga större skillnader mot idag. Största skillnaden är pendling inom Gbg
    * Möjlighet:   Om förutsättningarna blir liknande som i Malmö (övernattning etc.) kan det bli skapligt likt det vi har nu. Plus tiden för pendling inom Gbg

•	Susanne x2 + Krister B: Vad vet vi/tror vi om arbetsuppgifter (inriktning/omfattning) nu och framåt?
    * ToDo.txt

•	Vilka tänkbara alternativ för organisation av arbetet ser vi?
    * Emil, Magnus och Christian som team med ansvar för den produktionsnära delen.
    * Gränsyta mot A-team
    * Vi har spånat kring att ha produktionsnära utvecklare på S (Mattias, Jonatan, ...). Möjligt att alla meteorologer framöver flyttas över till S.

•	Hur går vi vidare?
    * Organisationstillhörighet nu/snart

•	Övriga frågor
    * Vad händer om C flyttar till Gbg eller Norrköping?

Vi sätter av en knapp timme för detta möte med planen att vi efter mötet har identifierat ett antal aktiviteter/frågor att gå vidare med.

Vi kopplar upp oss på Cisco. Jag undrar om det kan funka om ni ringer upp mitt space a001225.cospace@video.smhi.se. 
Mvh
Susanne
